臺灣高雄地方法院民事裁定　　　　　100年度司家聲字第500號
聲　請　人　張清富律師即被繼承人吳笨之遺產管理人
上聲請人聲請核定遺產管理人報酬事件，本院裁定如下：
    主  文
聲請人任被繼承人吳笨（男，民國前三十四年七月一日生，於民
國三十七年九月一日死亡）遺產管理人之報酬核定為新臺幣伍萬
元。
程序費用新臺幣壹仟元由被繼承人吳笨之遺產負擔。
    理  由
一、本件聲請意旨略以：聲請人前經鈞院以98年度司財管字第12
    2 號民事裁定選任為被繼承人吳笨（男，民國前34年7 月1
    日生，於民國37年9 月1 日死亡）之遺產管理人，嗣依鈞院
    98年度司家催字第348 號民事裁定為公示催告，並於98年10
    月9 日刊登於中華日報。而被繼承人吳笨所遺坐落臺南市○
    ○區○○段136 、137 、137 之1 等地號土地，因臺南市安
    南區鎮海國小為學校用地用途，已與聲請人及其他地主協議
    價購並發放補償款。又被繼承人查無繼承人或親屬，實難召
    開親屬會議酌定本件報酬數額，為利於該等補償款項，扣除
    聲請人報酬數額後繳交國庫並終結遺產管理程序，為此，狀
    請鈞院酌定本件遺產管理報酬等語。
二、按「遺產管理人，得請求報酬，其數額由親屬會議按其勞力
    及其與被繼承人之關係酌定之。」、「依本法之規定應開親
    屬會議時，由當事人、法定代理人或其他利害關係人召集之
    。」、「親屬會議不能召開或召開有困難時，依法應經親屬
    會議處理之事項，由有召集權人聲請法院處理之。」，民法
    第1183條、第1129條、第1132條第2 項前段分別定有明文。
三、經查：
  (一)本件被繼承人吳笨死亡後，其繼承人均已死亡，且未經親屬
    會議選定遺產管理人，經本院選任聲請人為被繼承人之遺產
    管理人乙節，有聲請人提出之本院98年度司財管字第122 號
    民事裁定1 份附卷可稽，堪信為真實。準此，聲請人顯難召
    開親屬會議酌定其管理遺產之報酬，是其本於利害關係人之
    地位，聲請本院酌定報酬，洵屬有據。
  (二)聲請人主張之前揭事實，除上述民事裁定外，另據其提出本
    院98年度司家催字第348 號民事裁定、被繼承人吳笨之遺產
    清冊、臺南市安南區鎮海國民小學98年12月18日南安鎮總字
    第09800001840 號函及隨函所附之臺南市安南區鎮海國民小
    學校地使用私人土地解決方案協調會議紀錄、臺南市安南區
    鎮海國民小學99年3 月9 日南安鎮總字第09900000320 號函
    、中華日報刊登廣告證明單等件為證，堪信為真實。本院審
    酌：聲請人處理上開事務及後續處理所需時間之久暫、耗費
    人力之程度及各債權人受償權利之保障等一切情狀，認本件
    遺產管理人之報酬以50,000元（含已代墊費用）為適當，爰
    酌定如主文第1 項所示。
四、末按依法應由關係人（包括聲請人、相對人及其他利害關係
    人）負擔費用者，法院裁定命關係人負擔時，應一併確定其
    數額，非訟事件法第24條第1 項所明定。經核本件聲請事件
    ，應徵之程序費用為1,000 元，依非訟事件法第157 條規定
    ，應由遺產負擔，爰併予確定如主文第2 項所示，附此敘明
    。
五、依非訟事件法第157 條、第24條第1 項，裁定如主文。
六、如對本裁定抗告，須於裁定送達後10日之不變期間內，向本
    院提出抗告狀，並繳納抗告費新臺幣1,000 元。
中    華    民    國    100   年    11    月    23    日
                  家事法庭  司法事務官  任士慧